---
title: "R Notebook"
output: github_document
---


```{r}  
library(dada2); packageVersion("dada2")
```


```{r}
path <- "/home/rstudio/Dada222/MiSeq_SOP"
list.files(path)
```

```{r}
fnFs <- sort(list.files(path, pattern="_R1_001.fastq", full.names = TRUE))
fnRs <- sort(list.files(path, pattern="_R2_001.fastq", full.names = TRUE))
sample.names <- sapply(strsplit(basename(fnFs), "_"), `[`, 1)
plotQualityProfile(fnFs[1:2])
```
2 éch successif (que R1). Longueur de nos reads : 7793 et 5869 pairs de bases. profondeur d'éch pour le 1 est 7793. (explication ds le tutorial) 
ligne verte : moyenne score de qualité a chaque position pr le nb de reads. 36 est la moyenne des Q-score des 7793 pb.
fastQ : chaq nt est relie a un score de qualité.La ligne commence par un @ (par rapport a un fast A qui commence par >) ensuite defline ...ligne d'après + puis la ligne d'après est un caractère indiquant le score de qualité. Il donne une estimation de la proablaité que cette base la soit fausse/qu'il y est une erreur. Qscore = 30-1/1000 pour que G soit une erreur (bien)
                            +
                            ;
       = 40-1/10000 (très bien)
       = 20-1/100 (pas descendre sinon pas bien/pas ouf)

```{r}
plotQualityProfile(fnRs[1:2])
```

```{r}
filtFs <- file.path(path, "filtered", paste0(sample.names, "_F_filt.fastq.gz"))
filtRs <- file.path(path, "filtered", paste0(sample.names, "_R_filt.fastq.gz"))
names(filtFs) <- sample.names
names(filtRs) <- sample.names
```
```{r}
out <- filterAndTrim(fnFs, filtFs, fnRs, filtRs, truncLen=c(240,160),
              maxN=0, maxEE=c(2,2), truncQ=2, rm.phix=TRUE,
              compress=TRUE, multithread=FALSE) 
head(out)
```

```{r}
errF <- learnErrors(filtFs, multithread=TRUE)
errR <- learnErrors(filtRs, multithread=TRUE)
plotErrors(errF, nominalQ=TRUE)

```
```{r}
dadaFs <- dada(filtFs, err=errF, multithread=TRUE)
```

```{r}
dadaRs <- dada(filtRs, err=errR, multithread=TRUE)
```
```{r}
dadaFs[[1]]
```

```{r}
mergers <- mergePairs(dadaFs, filtFs, dadaRs, filtRs, verbose=TRUE)
head(mergers[[1]])
```

```{r}
seqtab <- makeSequenceTable(mergers)
dim(seqtab)
```

```{r}
table(nchar(getSequences(seqtab)))
```

```{r}
seqtab.nochim <- removeBimeraDenovo(seqtab, method="consensus", multithread=TRUE, verbose=TRUE)
dim(seqtab.nochim)
```
```{r}
sum(seqtab.nochim)/sum(seqtab)
```

```{r}
getN <- function(x) sum(getUniques(x))
track <- cbind(out, sapply(dadaFs, getN), sapply(dadaRs, getN), sapply(mergers, getN), rowSums(seqtab.nochim))
colnames(track) <- c("input", "filtered", "denoisedF", "denoisedR", "merged", "nonchim")
rownames(track) <- sample.names
head(track)
```

#Au début, input de F3D0 : 7793, une fois la filtration on est a 7113, une fois denoised ca diminue encore. Ensuite qd merged = 6540. Puis qd enleve les chimères : 6528.

```{r}
taxa <- assignTaxonomy(seqtab.nochim, "/home/rstudio/Dada222/silva_nr99_v138.1_train_set.fa.gz", multithread=FALSE)
taxa.print <- taxa # Removing sequence rownames for display only
rownames(taxa.print) <- NULL
head(taxa.print)
```

```{r}
unqs.mock <- seqtab.nochim["Mock",]
unqs.mock <- sort(unqs.mock[unqs.mock>0], decreasing=TRUE) # Drop ASVs absent in the Mock
cat("DADA2 inferred", length(unqs.mock), "sample sequences present in the Mock community.\n")
```

```{r}
mock.ref <- getSequences(file.path(path, "HMP_MOCK.v35.fasta"))
match.ref <- sum(sapply(names(unqs.mock), function(x) any(grepl(x, mock.ref))))
cat("Of those,", sum(match.ref), "were exact matches to the expected reference sequences.\n")
```

```{r}
install.packages("igraph", type = "source")
BiocManager::install("phyloseq", update = FALSE)
library(phyloseq); packageVersion("phyloseq")
```
```{r}
library(Biostrings); packageVersion("Biostrings")
library(ggplot2); packageVersion("ggplot2")
```


```{r}
theme_set(theme_bw())
samples.out <- rownames(seqtab.nochim)
subject <- sapply(strsplit(samples.out, "D"), `[`, 1)
gender <- substr(subject,1,1)
subject <- substr(subject,2,999)
day <- as.integer(sapply(strsplit(samples.out, "D"), `[`, 2))
samdf <- data.frame(Subject=subject, Gender=gender, Day=day)
samdf$When <- "Early"
samdf$When[samdf$Day>100] <- "Late"
rownames(samdf) <- samples.out

ps <- phyloseq(otu_table(seqtab.nochim, taxa_are_rows=FALSE),
               sample_data(samdf),
               tax_table(taxa))
ps <- prune_samples(sample_names(ps) != "Mock", ps) # Remove mock sample

dna <- Biostrings::DNAStringSet(taxa_names(ps))
names(dna) <- taxa_names(ps)
ps <- merge_phyloseq(ps, dna)
taxa_names(ps) <- paste0("ASV", seq(ntaxa(ps)))
ps

```

```{r}
plot_richness(ps, x="Day", measures=c("Shannon", "Simpson"), color="When")
```

```{r}
ps.prop <- transform_sample_counts(ps, function(otu) otu/sum(otu))
ord.nmds.bray <- ordinate(ps.prop, method="NMDS", distance="bray")
```
```{r}
plot_ordination(ps.prop, ord.nmds.bray, color="When", title="Bray NMDS")
```

```{r}
top20 <- names(sort(taxa_sums(ps), decreasing=TRUE))[1:20]
ps.top20 <- transform_sample_counts(ps, function(OTU) OTU/sum(OTU))
ps.top20 <- prune_taxa(top20, ps.top20)
plot_bar(ps.top20, x="Day", fill="Family") + facet_wrap(~When, scales="free_x")
```

